臺灣桃園地方法院民事簡易判決
110年度桃簡字第768號
原      告  李儀南  

            李鴻    
            李強    
共      同
訴訟代理人  蘇燕貞律師
被      告  劉培德  
訴訟代理人  張瑜顯  
            邱泳富  
被      告  翔太物流股份有限公司

法定代理人  封傳艷  
訴訟代理人  邱泳富  
上列當事人間請求侵權行為損害賠償事件，本院於民國110 年12
 月8 日言詞辯論終結，判決如下：
    主    文
一、原告之訴及假執行之聲請均駁回。
二、訴訟費用由原告負擔。
    事實及理由
一、原告主張：被告劉培德受僱於被告翔太物流股份有限公司（
    下稱翔太物流公司），並擔任翔太物流公司之營業大客車駕
    駛員，於民國108年4月25日10時33分許，劉培德駕駛翔太物
    流公司所有之車牌號碼000-00號營業用大客車（下稱本案車
    輛），沿桃園市大園區三民路2段往竹圍方向行駛，行經桃
    園市大園區三民路2段與菓林路之交岔路口時，本應注意車
    前狀況，並隨時採取必要之安全措施，且當時並無不能注意
    之情事，劉培德竟疏未注意而自後追撞同向前方由訴外人李
    徐廷英騎乘之車牌號碼000-000號普通重型機車（下稱系爭
    車輛），李徐廷英因而受有胸腹部鈍挫傷併氣血胸及內出血
    之傷害，後經送醫急救，於同日12時18分許，因創傷性休克
    而死亡，劉培德之上開行為導致李徐廷英死亡，被告自應對
    原告連帶負侵權行為之損害賠償責任。而原告均為李徐廷英
    之子女，並因李徐廷英死亡支出醫療費用共1,580元及喪葬
    費用339,000 元；又原告承受喪母之痛，悲痛不可言喻，故
    均另請求精神慰撫金1,500,000 元，為此，爰依民法第184 
    條第1 項前段、第188條、第191條之2、第192 條及第194 
    條之規定，請求被告連帶負財產上及非財產上損害賠償等語
    。並聲明：㈠被告應連帶給付原告李儀南1,613,526 元，及
    自起訴狀繕本送達翌日起至清償日止，按週年利率5 ％計算
    之利息。㈡被告應連帶給付原告李鴻1,613,526 元，及自起
    訴狀繕本送達翌日起至清償日止，按週年利率5 ％計算之利
    息。㈢被告應連帶給付原告李強1,613,526 元，及自起訴狀
    繕本送達翌日起至清償日止，按週年利率5 ％計算之利息。㈣
    願供擔保，請准宣告假執行。
二、被告則均以：劉培德當時駕駛本案車輛在上開路段之中線車
    道上直行，並無法預見李徐廷英之行向，且大客車一般都會
    有死角存在，而鑑定結果亦均認在系爭交通事故中，劉培德
    並無肇事因素存在，因此劉培德之駕駛行為並無過失等語，
    資為抗辯，並聲明：原告之訴駁回。
三、本院得心證之理由：
　㈠按當事人主張有利於己之事實者，就其事實有舉證之責任。
    但法律別有規定，或依其情形顯失公平者，不在此限，民事
    訴訟法第277 條定有明文。又民事訴訟如係由原告主張權利
    者，應先由原告負舉證之責，若原告先不能舉證，以證實自
    己主張之事實為真實，則被告就其抗辯事實即令不能舉證，
    或其所舉證據尚有疵累，亦應駁回原告之請求。次按因故意
    或過失，不法侵害他人之權利者，負損害賠償責任，民法第
    184 條第1 項前段定有明文，而此條文所指侵權行為之成立
    ，須具備：⒈有加害行為。⒉有故意或過失。⒊加害行為須具
    不法性。⒋侵害他人之權利。⒌侵害行為與損害之間須有因果
    關係之要件。是主張有侵權行為發生之被害人即須就上開各
    項要件負舉證責任。
　㈡劉培德係翔太物流公司之員工，其於上開時、地，駕駛本案
    車輛與李徐廷英騎乘之系爭車輛發生碰撞，致李徐廷英受有
    胸腹部鈍挫傷併氣血胸及內出血之傷害，後李徐廷英經送醫
    急救，於同日12時18分許，因創傷性休克而死亡之事實，有
    道路交通事故調查表㈠、調查報告表㈡、臺灣桃園地方檢察署
    109年度調偵字第247號不起訴處分書、道路交通事故現場圖
    、遺體修復收款證明及GOOGLE MAP照片、現場照片（見本院
    卷第16至19頁、第22至29頁），復為被告所不爭執，是此部
    分之事實，應先堪以認定。
　㈢按汽車行駛時，駕駛人應注意兩車並行之間隔，並隨時採取
    必要之安全措施；機車行駛至交岔路口，其轉彎，應依標誌
    或標線之規定行駛；無標誌或標線者，應依第102條及下列
    規定行駛：一、內側車道設有禁行機車標誌或標線者，應依
    兩段方式進行左轉，不得由內側或其他車道左轉。二、在三
    快車道以上單行道道路，行駛於右側車道或慢車道者，應以
    兩段方式進行左轉彎；行駛於左側車道或慢車道者，應以兩
    段方式進行右轉彎，道路交通安全規則第94條第3項、第99
    條第2項分別定有明文。原告雖陳稱：李徐廷英當時並非係
    要左轉，而是要變換車道，然劉培德未注意車前狀況才會撞
    上李徐廷英等語（見本院卷第6至8頁、第50至52頁）。惟查
    ，於影片時間03：53秒許，李徐廷英及劉培德行向之號誌應
    為綠燈，而開始起步行走，而系爭車輛在外側車道，且在紅
    色自小客車後方，本案車輛則是在中線車道之第二輛車，本
    案車輛之前方還有一輛大客車，後於影片時間03：55秒許，
    系爭車輛開始向左偏駛，而於影片時間03：58秒許，系爭車
    輛出現在本案車輛之右前車頭處，且緊貼本案車輛之右前車
    頭，並持續自本案車輛之右前車頭往左前車頭處移動，於影
    片時間04：00秒許，兩車發生碰撞，嗣於影片時間04：03秒
    許，系爭車輛在本案車輛之車頭下被推行乙情，有本院110
    年12月8日勘驗筆錄（見本院卷第112頁背面）在卷可稽，並
    有現場監視錄影畫面光碟在卷可佐，若李徐廷英僅是變換車
    道者，何以在切入本案車輛所在之車道後，仍持續自本案車
    輛之右前車頭往左前車頭處移動？此顯與一般常情相悖，足
    認李徐廷英為圖一時之便而未依規定行兩段式左轉，而突然
    自本案車輛之右方切入該車輛之車頭處，遂而釀成本件事故
    ，自難認劉培德就本件事件存有過失。
　㈣至原告雖主張劉培德有未注意車前狀況之過失等語。惟參與
    交通之人，可信賴其他參與交通之對方能遵守交通規則，同
    時為必要之注意，謹慎採取適當之行動，而對於不可知之對
    方違規行為並無預防之義務，此即所謂信賴原則，最高法院
    91年台上字第168號民事判決參照。查，於影片時間00：02
    秒許，系爭車輛出現在本案車輛右後方之行車紀錄器畫面，
    並往前方直行，後於影片時間00：05秒許，系爭車輛消失於
    本案車輛之右方行車紀錄器畫面中，此時本案車輛開始起步
    行走乙情，有本院110年12月8日勘驗筆錄（見本院卷第113
    頁）在卷可參，又觀諸本案車輛為營業大客車，亦有現場照
    片在卷可參，再營業大客車因車身較高，故車頭前方一定距
    離內容易形成視覺之死角而為大客車駕駛者所難以發現，為
    一般社會大眾所知，是系爭車輛初始既在本案車輛之右方車
    道上，且兩車之距離鄰近，而劉培德當時駕駛本案車輛亦在
    自己之車道上直行，則劉培德駕駛本案車輛行駛在上開路段
    本不會預期右方車道上之鄰近車輛會在靠近其車頭處突然切
    入其車道上，故李徐廷英突有前開違規騎車之舉，原告自無
    注意之可能性，揆諸上開說明，則劉培德自無未注意車前狀
    況之過失。
　㈤另本件事故嗣後先後經送請桃園市政府車輛行車事故鑑定會
    （下稱車鑑會）及桃園市政府交通局鑑定本件事故之肇事責
    任，車鑑會覆以：「李徐廷英於岔路口駕駛普通重型機車行
    經設有機慢車兩段式左轉標誌之行車管制號誌正常運作交岔
    路口，未依兩段式規定逕由外側車道行左轉彎，為肇事因素
    ；劉培德駕駛營業大貨車無肇事因素」等語；桃園市政府交
    通局則覆以：「李徐廷英駕駛普通重型機車，左偏變換車道
    未讓同向左側直行車先行，並注意安全距離，為肇事原因；
    劉培德駕駛營業大貨車無肇事因素」等語，有車鑑會108年9
    月18日桃交鑑字第1080004967號函暨鑑定意見書及桃園市政
    府交通局109年4月30日桃交運字第1090019766號函（見本院
    卷第93至96頁）在卷可佐，亦大致同本院上開之認定，益徵
    劉培德在本件事故中並無任何肇事因素存在。此外，原告復
    未能舉其他事證以明劉培德就本件事故之發生有何故意或過
    失，是原告請求被告就本件事故連帶負侵權行為損害賠償之
    責，即難認有據。
四、從而，原告依侵權行為之法律關係，請求㈠被告應連帶給付
    原告李儀南1,613,526 元，及自起訴狀繕本送達翌日起至清
    償日止，按週年利率5 ％計算之利息。㈡被告應連帶給付原告
    李鴻1,613,526 元，及自起訴狀繕本送達翌日起至清償日止
    ，按週年利率5 ％計算之利息。㈢被告應連帶給付原告李強1,
    613,526 元，及自起訴狀繕本送達翌日起至清償日止，按週
    年利率5 ％計算之利息，為無理由，應予駁回。又原告之訴
    既經駁回，其假執行之聲請亦失所附麗，應併予駁回。
五、本件事證已臻明確，兩造其餘主張、陳述及所提之證據暨攻
    擊防禦方法，核與判決結果不生影響，爰不逐一論述，併此
    敘明。
六、訴訟費用負擔之依據：民事訴訟法第78條。　　
中　　華　　民　　國　　111 　年　　1 　　月　　7 　　日
                  桃園簡易庭  法  官  顏嘉漢
以上為正本係照原本作成。
如不服本判決，應於送達後20日內，向本院提出上訴狀並表明上
訴理由，如於本判決宣示後送達前提起上訴者，應於判決送達後
20日內補提上訴理由書（須附繕本）。
如委任律師提起上訴者，應一併繳納上訴審裁判費。   
中　　華　　民　　國　　111 　年　　1 　　月　　7 　　日
                              書記官  楊上毅